* converted from REG8x16_src.spi by scripts/spi2ngspice.py
* 回路は LVS ソースと同一。XM 呼び出し化とノード名の角括弧除去のみ。
* REG8x16 — LVS ソースネットリスト（設計意図）
* generated by scripts/mkspice.py   TR-1um (IP62), L = 1.0 um
*
* 注意:
*  - これはレイアウト抽出ではなく設計意図。LVS はこれと抽出結果を突き合わせる。
*  - トランジスタモデル名 pmos/nmos は PDK の LVS 設定に合わせて読み替えること
*    (TR-1um/libs.tech/klayout/tech/lvs/run.lvs)。
*  - ポート順・ポート名は GDS のピンラベルに合わせること。

* TLAT — 12T ratioless ラッチ ビットセル (37.8 x 59.4 um)
.subckt TLAT WR WRB RD RDB D Q vdd vss
XMP0 D WRB n3 vdd PMOS w=7.2u l=1.0u
XMN0 D WR n3 vss NMOS w=3.4u l=1.0u
XMP1 n1 n3 vdd vdd PMOS w=7.2u l=1.0u
XMN1 n1 n3 vss vss NMOS w=3.4u l=1.0u
XMP2 n2 n1 vdd vdd PMOS w=7.2u l=1.0u
XMN2 n2 n1 vss vss NMOS w=3.4u l=1.0u
XMP3 n2 WR n3 vdd PMOS w=7.2u l=1.0u
XMN3 n2 WRB n3 vss NMOS w=3.4u l=1.0u
XMP4 n4 n1 vdd vdd PMOS w=7.2u l=1.0u
XMN4 n4 n1 vss vss NMOS w=3.4u l=1.0u
XMP5 n4 RDB Q vdd PMOS w=7.2u l=1.0u
XMN5 n4 RD Q vss NMOS w=3.4u l=1.0u
.ends TLAT

* DEC2 — デコーダ2行ぶん (114.0 x 86.4 um, 32Tr, 16pin)
*   E = 偶数行 2k（bit0=0 → AB0）/ O = 奇数行 2k+1（bit0=1 → A0）
*   A1..A3 は2行で共有 / タップ内蔵なのでバルク = レール
.subckt DEC2 A0 AB0 A1 A2 A3 WEB WRE WRBE RDE RDBE WRO WRBO RDO RDBO vdd vss
* --- 行 E: RDB=NAND4(A) / RD=INV / WR=NOR2(RDB,WEB) / WRB=INV ---
XMPE0 RDBE AB0 vdd vdd PMOS w=12.2u l=1.0u
XMPE1 RDBE A1 vdd vdd PMOS w=12.2u l=1.0u
XMPE2 RDBE A2 vdd vdd PMOS w=12.2u l=1.0u
XMPE3 RDBE A3 vdd vdd PMOS w=12.2u l=1.0u
XMNE0 s1_E A3 vss vss NMOS w=4.6u l=1.0u
XMNE1 s2_E A2 s1_E vss NMOS w=4.6u l=1.0u
XMNE2 s3_E A1 s2_E vss NMOS w=4.6u l=1.0u
XMNE3 RDBE AB0 s3_E vss NMOS w=4.6u l=1.0u
XMPEA RDE RDBE vdd vdd PMOS w=12.2u l=1.0u
XMNEA RDE RDBE vss vss NMOS w=4.6u l=1.0u
XMPEB p1_E WEB vdd vdd PMOS w=12.2u l=1.0u
XMPEC WRE RDBE p1_E vdd PMOS w=12.2u l=1.0u
XMNEB WRE RDBE vss vss NMOS w=4.6u l=1.0u
XMNEC WRE WEB vss vss NMOS w=4.6u l=1.0u
XMPED WRBE WRE vdd vdd PMOS w=12.2u l=1.0u
XMNED WRBE WRE vss vss NMOS w=4.6u l=1.0u
* --- 行 O: RDB=NAND4(A) / RD=INV / WR=NOR2(RDB,WEB) / WRB=INV ---
XMPO0 RDBO A0 vdd vdd PMOS w=12.2u l=1.0u
XMPO1 RDBO A1 vdd vdd PMOS w=12.2u l=1.0u
XMPO2 RDBO A2 vdd vdd PMOS w=12.2u l=1.0u
XMPO3 RDBO A3 vdd vdd PMOS w=12.2u l=1.0u
XMNO0 s1_O A3 vss vss NMOS w=4.6u l=1.0u
XMNO1 s2_O A2 s1_O vss NMOS w=4.6u l=1.0u
XMNO2 s3_O A1 s2_O vss NMOS w=4.6u l=1.0u
XMNO3 RDBO A0 s3_O vss NMOS w=4.6u l=1.0u
XMPOA RDO RDBO vdd vdd PMOS w=12.2u l=1.0u
XMNOA RDO RDBO vss vss NMOS w=4.6u l=1.0u
XMPOB p1_O WEB vdd vdd PMOS w=12.2u l=1.0u
XMPOC WRO RDBO p1_O vdd PMOS w=12.2u l=1.0u
XMNOB WRO RDBO vss vss NMOS w=4.6u l=1.0u
XMNOC WRO WEB vss vss NMOS w=4.6u l=1.0u
XMPOD WRBO WRO vdd vdd PMOS w=12.2u l=1.0u
XMNOD WRBO WRO vss vss NMOS w=4.6u l=1.0u
.ends DEC2

* REGBUF — 1bit ぶんのデータバッファ (37.8 x 59.4 um)
*   DD -> D : 書込（外部 → ビット線） / Q -> QQ : 読出（ビット線 → 外部）
.subckt REGBUF DD D Q QQ vdd vss
XMP0 w1 DD vdd vdd PMOS w=10.2u l=1.0u
XMN0 w1 DD vss vss NMOS w=3.4u l=1.0u
XMP1 D w1 vdd vdd PMOS w=10.2u l=1.0u
XMN1 D w1 vss vss NMOS w=3.4u l=1.0u
XMP2 r1 Q vdd vdd PMOS w=10.2u l=1.0u
XMN2 r1 Q vss vss NMOS w=3.4u l=1.0u
XMP3 QQ r1 vdd vdd PMOS w=10.2u l=1.0u
XMN3 QQ r1 vss vss NMOS w=3.4u l=1.0u
.ends REGBUF

* ADDBUF — アドレス相補生成 + WE バッファ (99.0 x 63.4 um)
*   ABk = INV(Ak_PIN) / Ak = INV(ABk)  -> スキューを INV 1段に固定した平衡型
.subckt ADDBUF A0_PIN A1_PIN A2_PIN A3_PIN WEB_PIN A0 AB0 A1 AB1 A2 AB2 A3 AB3 WEB vdd vss
XMP0 AB0 A0_PIN vdd vdd PMOS w=10.2u l=1.0u
XMN0 AB0 A0_PIN vss vss NMOS w=3.4u l=1.0u
XMP1 A0 AB0 vdd vdd PMOS w=10.2u l=1.0u
XMN1 A0 AB0 vss vss NMOS w=3.4u l=1.0u
XMP2 AB1 A1_PIN vdd vdd PMOS w=10.2u l=1.0u
XMN2 AB1 A1_PIN vss vss NMOS w=3.4u l=1.0u
XMP3 A1 AB1 vdd vdd PMOS w=10.2u l=1.0u
XMN3 A1 AB1 vss vss NMOS w=3.4u l=1.0u
XMP4 AB2 A2_PIN vdd vdd PMOS w=10.2u l=1.0u
XMN4 AB2 A2_PIN vss vss NMOS w=3.4u l=1.0u
XMP5 A2 AB2 vdd vdd PMOS w=10.2u l=1.0u
XMN5 A2 AB2 vss vss NMOS w=3.4u l=1.0u
XMP6 AB3 A3_PIN vdd vdd PMOS w=10.2u l=1.0u
XMN6 AB3 A3_PIN vss vss NMOS w=3.4u l=1.0u
XMP7 A3 AB3 vdd vdd PMOS w=10.2u l=1.0u
XMN7 A3 AB3 vss vss NMOS w=3.4u l=1.0u
XMP8 wt WEB_PIN vdd vdd PMOS w=10.2u l=1.0u
XMN8 wt WEB_PIN vss vss NMOS w=3.4u l=1.0u
XMP9 WEB wt vdd vdd PMOS w=10.2u l=1.0u
XMN9 WEB wt vss vss NMOS w=3.4u l=1.0u
.ends ADDBUF

* REG8x16 — 8bit x 16word レジスタファイル (399.6 x 933.0 um)
* ポート名は GDS のピンラベル実測に一致させてある
.subckt REG8x16 ADD0 ADD1 ADD2 ADD3 WEB D0 D1 D2 D3 D4 D5 D6 D7 Q0 Q1 Q2 Q3 Q4 Q5 Q6 Q7 vdd vss

* アドレス相補生成 + WE バッファ
XADDBUF ADD0 ADD1 ADD2 ADD3 WEB a0 ab0 a1 ab1 a2 ab2 a3 ab3 WEBI vdd vss ADDBUF

* 行デコーダ: DEC2 x8（1個で2行、bit0 以外のアドレスは2行で共有）
XDEC2_0 a0 ab0 ab1 ab2 ab3 WEBI wr0 wrb0 rd0 rdb0 wr1 wrb1 rd1 rdb1 vdd vss DEC2
XDEC2_1 a0 ab0 a1 ab2 ab3 WEBI wr2 wrb2 rd2 rdb2 wr3 wrb3 rd3 rdb3 vdd vss DEC2
XDEC2_2 a0 ab0 ab1 a2 ab3 WEBI wr4 wrb4 rd4 rdb4 wr5 wrb5 rd5 rdb5 vdd vss DEC2
XDEC2_3 a0 ab0 a1 a2 ab3 WEBI wr6 wrb6 rd6 rdb6 wr7 wrb7 rd7 rdb7 vdd vss DEC2
XDEC2_4 a0 ab0 ab1 ab2 a3 WEBI wr8 wrb8 rd8 rdb8 wr9 wrb9 rd9 rdb9 vdd vss DEC2
XDEC2_5 a0 ab0 a1 ab2 a3 WEBI wr10 wrb10 rd10 rdb10 wr11 wrb11 rd11 rdb11 vdd vss DEC2
XDEC2_6 a0 ab0 ab1 a2 a3 WEBI wr12 wrb12 rd12 rdb12 wr13 wrb13 rd13 rdb13 vdd vss DEC2
XDEC2_7 a0 ab0 a1 a2 a3 WEBI wr14 wrb14 rd14 rdb14 wr15 wrb15 rd15 rdb15 vdd vss DEC2

* ビットセル 16 x 8
XT00_0 wr0 wrb0 rd0 rdb0 dl0 ql0 vdd vss TLAT
XT00_1 wr0 wrb0 rd0 rdb0 dl1 ql1 vdd vss TLAT
XT00_2 wr0 wrb0 rd0 rdb0 dl2 ql2 vdd vss TLAT
XT00_3 wr0 wrb0 rd0 rdb0 dl3 ql3 vdd vss TLAT
XT00_4 wr0 wrb0 rd0 rdb0 dl4 ql4 vdd vss TLAT
XT00_5 wr0 wrb0 rd0 rdb0 dl5 ql5 vdd vss TLAT
XT00_6 wr0 wrb0 rd0 rdb0 dl6 ql6 vdd vss TLAT
XT00_7 wr0 wrb0 rd0 rdb0 dl7 ql7 vdd vss TLAT
XT01_0 wr1 wrb1 rd1 rdb1 dl0 ql0 vdd vss TLAT
XT01_1 wr1 wrb1 rd1 rdb1 dl1 ql1 vdd vss TLAT
XT01_2 wr1 wrb1 rd1 rdb1 dl2 ql2 vdd vss TLAT
XT01_3 wr1 wrb1 rd1 rdb1 dl3 ql3 vdd vss TLAT
XT01_4 wr1 wrb1 rd1 rdb1 dl4 ql4 vdd vss TLAT
XT01_5 wr1 wrb1 rd1 rdb1 dl5 ql5 vdd vss TLAT
XT01_6 wr1 wrb1 rd1 rdb1 dl6 ql6 vdd vss TLAT
XT01_7 wr1 wrb1 rd1 rdb1 dl7 ql7 vdd vss TLAT
XT02_0 wr2 wrb2 rd2 rdb2 dl0 ql0 vdd vss TLAT
XT02_1 wr2 wrb2 rd2 rdb2 dl1 ql1 vdd vss TLAT
XT02_2 wr2 wrb2 rd2 rdb2 dl2 ql2 vdd vss TLAT
XT02_3 wr2 wrb2 rd2 rdb2 dl3 ql3 vdd vss TLAT
XT02_4 wr2 wrb2 rd2 rdb2 dl4 ql4 vdd vss TLAT
XT02_5 wr2 wrb2 rd2 rdb2 dl5 ql5 vdd vss TLAT
XT02_6 wr2 wrb2 rd2 rdb2 dl6 ql6 vdd vss TLAT
XT02_7 wr2 wrb2 rd2 rdb2 dl7 ql7 vdd vss TLAT
XT03_0 wr3 wrb3 rd3 rdb3 dl0 ql0 vdd vss TLAT
XT03_1 wr3 wrb3 rd3 rdb3 dl1 ql1 vdd vss TLAT
XT03_2 wr3 wrb3 rd3 rdb3 dl2 ql2 vdd vss TLAT
XT03_3 wr3 wrb3 rd3 rdb3 dl3 ql3 vdd vss TLAT
XT03_4 wr3 wrb3 rd3 rdb3 dl4 ql4 vdd vss TLAT
XT03_5 wr3 wrb3 rd3 rdb3 dl5 ql5 vdd vss TLAT
XT03_6 wr3 wrb3 rd3 rdb3 dl6 ql6 vdd vss TLAT
XT03_7 wr3 wrb3 rd3 rdb3 dl7 ql7 vdd vss TLAT
XT04_0 wr4 wrb4 rd4 rdb4 dl0 ql0 vdd vss TLAT
XT04_1 wr4 wrb4 rd4 rdb4 dl1 ql1 vdd vss TLAT
XT04_2 wr4 wrb4 rd4 rdb4 dl2 ql2 vdd vss TLAT
XT04_3 wr4 wrb4 rd4 rdb4 dl3 ql3 vdd vss TLAT
XT04_4 wr4 wrb4 rd4 rdb4 dl4 ql4 vdd vss TLAT
XT04_5 wr4 wrb4 rd4 rdb4 dl5 ql5 vdd vss TLAT
XT04_6 wr4 wrb4 rd4 rdb4 dl6 ql6 vdd vss TLAT
XT04_7 wr4 wrb4 rd4 rdb4 dl7 ql7 vdd vss TLAT
XT05_0 wr5 wrb5 rd5 rdb5 dl0 ql0 vdd vss TLAT
XT05_1 wr5 wrb5 rd5 rdb5 dl1 ql1 vdd vss TLAT
XT05_2 wr5 wrb5 rd5 rdb5 dl2 ql2 vdd vss TLAT
XT05_3 wr5 wrb5 rd5 rdb5 dl3 ql3 vdd vss TLAT
XT05_4 wr5 wrb5 rd5 rdb5 dl4 ql4 vdd vss TLAT
XT05_5 wr5 wrb5 rd5 rdb5 dl5 ql5 vdd vss TLAT
XT05_6 wr5 wrb5 rd5 rdb5 dl6 ql6 vdd vss TLAT
XT05_7 wr5 wrb5 rd5 rdb5 dl7 ql7 vdd vss TLAT
XT06_0 wr6 wrb6 rd6 rdb6 dl0 ql0 vdd vss TLAT
XT06_1 wr6 wrb6 rd6 rdb6 dl1 ql1 vdd vss TLAT
XT06_2 wr6 wrb6 rd6 rdb6 dl2 ql2 vdd vss TLAT
XT06_3 wr6 wrb6 rd6 rdb6 dl3 ql3 vdd vss TLAT
XT06_4 wr6 wrb6 rd6 rdb6 dl4 ql4 vdd vss TLAT
XT06_5 wr6 wrb6 rd6 rdb6 dl5 ql5 vdd vss TLAT
XT06_6 wr6 wrb6 rd6 rdb6 dl6 ql6 vdd vss TLAT
XT06_7 wr6 wrb6 rd6 rdb6 dl7 ql7 vdd vss TLAT
XT07_0 wr7 wrb7 rd7 rdb7 dl0 ql0 vdd vss TLAT
XT07_1 wr7 wrb7 rd7 rdb7 dl1 ql1 vdd vss TLAT
XT07_2 wr7 wrb7 rd7 rdb7 dl2 ql2 vdd vss TLAT
XT07_3 wr7 wrb7 rd7 rdb7 dl3 ql3 vdd vss TLAT
XT07_4 wr7 wrb7 rd7 rdb7 dl4 ql4 vdd vss TLAT
XT07_5 wr7 wrb7 rd7 rdb7 dl5 ql5 vdd vss TLAT
XT07_6 wr7 wrb7 rd7 rdb7 dl6 ql6 vdd vss TLAT
XT07_7 wr7 wrb7 rd7 rdb7 dl7 ql7 vdd vss TLAT
XT08_0 wr8 wrb8 rd8 rdb8 dl0 ql0 vdd vss TLAT
XT08_1 wr8 wrb8 rd8 rdb8 dl1 ql1 vdd vss TLAT
XT08_2 wr8 wrb8 rd8 rdb8 dl2 ql2 vdd vss TLAT
XT08_3 wr8 wrb8 rd8 rdb8 dl3 ql3 vdd vss TLAT
XT08_4 wr8 wrb8 rd8 rdb8 dl4 ql4 vdd vss TLAT
XT08_5 wr8 wrb8 rd8 rdb8 dl5 ql5 vdd vss TLAT
XT08_6 wr8 wrb8 rd8 rdb8 dl6 ql6 vdd vss TLAT
XT08_7 wr8 wrb8 rd8 rdb8 dl7 ql7 vdd vss TLAT
XT09_0 wr9 wrb9 rd9 rdb9 dl0 ql0 vdd vss TLAT
XT09_1 wr9 wrb9 rd9 rdb9 dl1 ql1 vdd vss TLAT
XT09_2 wr9 wrb9 rd9 rdb9 dl2 ql2 vdd vss TLAT
XT09_3 wr9 wrb9 rd9 rdb9 dl3 ql3 vdd vss TLAT
XT09_4 wr9 wrb9 rd9 rdb9 dl4 ql4 vdd vss TLAT
XT09_5 wr9 wrb9 rd9 rdb9 dl5 ql5 vdd vss TLAT
XT09_6 wr9 wrb9 rd9 rdb9 dl6 ql6 vdd vss TLAT
XT09_7 wr9 wrb9 rd9 rdb9 dl7 ql7 vdd vss TLAT
XT10_0 wr10 wrb10 rd10 rdb10 dl0 ql0 vdd vss TLAT
XT10_1 wr10 wrb10 rd10 rdb10 dl1 ql1 vdd vss TLAT
XT10_2 wr10 wrb10 rd10 rdb10 dl2 ql2 vdd vss TLAT
XT10_3 wr10 wrb10 rd10 rdb10 dl3 ql3 vdd vss TLAT
XT10_4 wr10 wrb10 rd10 rdb10 dl4 ql4 vdd vss TLAT
XT10_5 wr10 wrb10 rd10 rdb10 dl5 ql5 vdd vss TLAT
XT10_6 wr10 wrb10 rd10 rdb10 dl6 ql6 vdd vss TLAT
XT10_7 wr10 wrb10 rd10 rdb10 dl7 ql7 vdd vss TLAT
XT11_0 wr11 wrb11 rd11 rdb11 dl0 ql0 vdd vss TLAT
XT11_1 wr11 wrb11 rd11 rdb11 dl1 ql1 vdd vss TLAT
XT11_2 wr11 wrb11 rd11 rdb11 dl2 ql2 vdd vss TLAT
XT11_3 wr11 wrb11 rd11 rdb11 dl3 ql3 vdd vss TLAT
XT11_4 wr11 wrb11 rd11 rdb11 dl4 ql4 vdd vss TLAT
XT11_5 wr11 wrb11 rd11 rdb11 dl5 ql5 vdd vss TLAT
XT11_6 wr11 wrb11 rd11 rdb11 dl6 ql6 vdd vss TLAT
XT11_7 wr11 wrb11 rd11 rdb11 dl7 ql7 vdd vss TLAT
XT12_0 wr12 wrb12 rd12 rdb12 dl0 ql0 vdd vss TLAT
XT12_1 wr12 wrb12 rd12 rdb12 dl1 ql1 vdd vss TLAT
XT12_2 wr12 wrb12 rd12 rdb12 dl2 ql2 vdd vss TLAT
XT12_3 wr12 wrb12 rd12 rdb12 dl3 ql3 vdd vss TLAT
XT12_4 wr12 wrb12 rd12 rdb12 dl4 ql4 vdd vss TLAT
XT12_5 wr12 wrb12 rd12 rdb12 dl5 ql5 vdd vss TLAT
XT12_6 wr12 wrb12 rd12 rdb12 dl6 ql6 vdd vss TLAT
XT12_7 wr12 wrb12 rd12 rdb12 dl7 ql7 vdd vss TLAT
XT13_0 wr13 wrb13 rd13 rdb13 dl0 ql0 vdd vss TLAT
XT13_1 wr13 wrb13 rd13 rdb13 dl1 ql1 vdd vss TLAT
XT13_2 wr13 wrb13 rd13 rdb13 dl2 ql2 vdd vss TLAT
XT13_3 wr13 wrb13 rd13 rdb13 dl3 ql3 vdd vss TLAT
XT13_4 wr13 wrb13 rd13 rdb13 dl4 ql4 vdd vss TLAT
XT13_5 wr13 wrb13 rd13 rdb13 dl5 ql5 vdd vss TLAT
XT13_6 wr13 wrb13 rd13 rdb13 dl6 ql6 vdd vss TLAT
XT13_7 wr13 wrb13 rd13 rdb13 dl7 ql7 vdd vss TLAT
XT14_0 wr14 wrb14 rd14 rdb14 dl0 ql0 vdd vss TLAT
XT14_1 wr14 wrb14 rd14 rdb14 dl1 ql1 vdd vss TLAT
XT14_2 wr14 wrb14 rd14 rdb14 dl2 ql2 vdd vss TLAT
XT14_3 wr14 wrb14 rd14 rdb14 dl3 ql3 vdd vss TLAT
XT14_4 wr14 wrb14 rd14 rdb14 dl4 ql4 vdd vss TLAT
XT14_5 wr14 wrb14 rd14 rdb14 dl5 ql5 vdd vss TLAT
XT14_6 wr14 wrb14 rd14 rdb14 dl6 ql6 vdd vss TLAT
XT14_7 wr14 wrb14 rd14 rdb14 dl7 ql7 vdd vss TLAT
XT15_0 wr15 wrb15 rd15 rdb15 dl0 ql0 vdd vss TLAT
XT15_1 wr15 wrb15 rd15 rdb15 dl1 ql1 vdd vss TLAT
XT15_2 wr15 wrb15 rd15 rdb15 dl2 ql2 vdd vss TLAT
XT15_3 wr15 wrb15 rd15 rdb15 dl3 ql3 vdd vss TLAT
XT15_4 wr15 wrb15 rd15 rdb15 dl4 ql4 vdd vss TLAT
XT15_5 wr15 wrb15 rd15 rdb15 dl5 ql5 vdd vss TLAT
XT15_6 wr15 wrb15 rd15 rdb15 dl6 ql6 vdd vss TLAT
XT15_7 wr15 wrb15 rd15 rdb15 dl7 ql7 vdd vss TLAT

* データバッファ x8   （トップの D[j] -> REGBUF.DD、REGBUF.QQ -> トップの Q[j]）
XBUF0 D0 dl0 ql0 Q0 vdd vss REGBUF
XBUF1 D1 dl1 ql1 Q1 vdd vss REGBUF
XBUF2 D2 dl2 ql2 Q2 vdd vss REGBUF
XBUF3 D3 dl3 ql3 Q3 vdd vss REGBUF
XBUF4 D4 dl4 ql4 Q4 vdd vss REGBUF
XBUF5 D5 dl5 ql5 Q5 vdd vss REGBUF
XBUF6 D6 dl6 ql6 Q6 vdd vss REGBUF
XBUF7 D7 dl7 ql7 Q7 vdd vss REGBUF
.ends REG8x16

